臺灣屏東地方法院刑事判決
                                     110年度侵訴字第23號
公  訴  人  臺灣屏東地方檢察署檢察官
被      告  周永昌




義務辯護人  簡大翔律師
上列被告因妨害性自主罪案件，經檢察官提起公訴（109 年度偵
字第8203號），本院判決如下：
    主  文
 乙○○犯侵入住宅強制猥褻罪，累犯，處有期徒刑參年肆月。
    事　實
一、乙○○於民國109 年8 月22日晚間某時許起，與真實姓名年籍
    均不詳、綽號「黑皮」、「黑仔」、「志明」等友人，一同
    在位於屏東縣○○鎮○○路00○0 號之「大東港KTV （釣蝦場）
    」飲酒，迨至翌日即同年月23日約凌晨3 時許前之同日凌晨
    某時許（起訴書記載為2 時許），其等見代號BQ000-A00000
    0 號成年女子（姓名年籍均詳卷，下稱甲○）身著短裙獨自
    經過上開KTV 附近，乙○○之友人遂對其稱：「她是大陸人，
    不曉得在哪裡上班穿那樣」等語，乙○○聽聞後回稱：「要穿
    成這樣，不如不要穿」等語，惟卻遭友人嘲笑其不敢有所具
    體作為，詎乙○○竟基於強制猥褻之犯意，一路尾隨甲○至甲○
    表姐位於屏東縣○○鎮○○路00號「東京花園大樓」集合式住宅
    之地下停車場，並於停車場內接近上樓之電梯門口處時，迅
    即自甲○之背後以手勒住甲○之脖子且摀住甲○之口鼻，要求
    甲○脫下內褲，甲○雖大聲呼救，然未獲乙○○置理，甲○為求
    脫身遂應其要求將內褲脫下交與乙○○，乙○○即以上開強暴方
    式對甲○為猥褻行為得逞。其後，甲○趁乙○○不注意之際，自
    乙○○手中取回上開內褲，並逃離現場，嗣警方於獲報後，調
    閱現場及附近之監視器錄影畫面，認乙○○涉有重嫌，經請甲
    ○指認無誤後，通知乙○○到案說明，並扣得乙○○自行提出其
    當時所穿著之衣褲，因而查獲上情。
二、案經屏東縣政府警察局東港分局報請臺灣屏東地方檢察署檢
    察官偵查起訴。
    理  由
壹、程序部分
一、被害人身分之保密：按司法機關所製作必須公示之文書，不
    得揭露被害人之姓名、出生年月日、住居所及其他足資識別
    被害人身分之資訊，性侵害犯罪防治法第12條第2 項定有明
    文。查本件必須公示之判決書，因有揭露足以識別被害人身
    分資訊之虞，爰依性侵害犯罪防治法第12條第2 項之規定，
    就被害人甲○之身分以代號表示。
二、按被告以外之人於審判外之言詞或書面陳述，除法律有規定
    者外，不得作為證據，刑事訴訟法第159 條第1 項固定有明
    文；惟被告以外之人於審判外之陳述，雖不符同法第159 條
    之1 至第159 條之4 之規定，而經當事人於審判程序同意作
    為證據，法院審酌該言詞陳述或書面陳述作成時之情況，認
    為適當者，亦得為證據，同法第159 條之5 第1 項亦定有明
    文。經查，本件判決所引用之被告以外之人於審判外之陳述
    ，固均屬傳聞證據，惟被告乙○○及其辯護人就前揭審判外陳
    述均表示同意具有證據能力，且迄至言詞辯論終結前亦未再
    聲明異議（本院卷第59、60、108 至114 頁）。本院審酌上
    開證據資料製作時之情況，尚查無違法不當及證明力明顯過
    低之瑕疵，亦認為以之作為證據應屬適當，爰逕依刑事訴訟
    法第159 條之5 第1 項規定，認前揭證據資料均例外有證據
    能力。
三、本判決下列所引用之非供述證據，並無證據證明係公務員違
    背法定程序所取得，亦無顯有不可信之情況，且經本院於審
    理期日為合法調查，該等證據自得作為本案裁判之資料。
貳、實體部分
一、認定犯罪事實部分：㈠
　㈠上開犯罪事實，業據被告於本院審理時坦承不諱（見本院卷
    第58、115 頁），核與證人即被害人甲○於警詢及偵查中之
    證述大致相符（見警卷第9 至18頁、他字卷第78至79頁），
    且有偵查報告、指認犯罪嫌疑人紀錄表、犯罪嫌疑人指認表
    、嫌疑人編號與真實姓名對照表、監視器錄影畫面翻拍畫面
    、蒐證及扣案物照片、扣押筆錄、扣押物品目錄表、屏東縣
    政府警察局東港分局東港派出所陳報單、代號與真實姓名對
    照表、屏東縣政府警察局東港分局東港派出所受理各類案件
    紀錄表、受理刑事案件報案三聯單、性侵害犯罪事件通報表
    、性侵害案件被害人調查表㈠、㈡、輔英科技大學附設醫院受
    理疑似性侵害事件驗傷診斷書、屏東縣政府警察局東港分局
    110 年9 月13日東警分偵字第11032024600 號函暨所附路線
    圖、110 年11月11日東警分偵字第11032603900 號函、屏東
    縣○○鎮○○路00號「東京花園大樓」地下停車場照片等件在卷
    可稽（見警卷第3 、22至39、43頁、本院不公開卷第7至14
    、17至27頁、本院卷第75、77、83至91頁）。
　㈡綜上所述，足徵確有上開犯罪事實，被告任意性之自白核與
    事實相符，自堪採信。是以本件事證已臻明確，被告犯行應
    堪認定。
二、論罪科刑部分：㈠
　㈠被告行為後，刑法第222 條雖於110 年6 月9 日修正公布，
    並於同年月11日生效施行，惟該條僅係就各款加重要件為文
    字修正，刪除「者」字，並增列第1 項第9 款「對被害人為
    照相、錄音、錄影或散布、播送該影像、聲音、電磁紀錄」
    之加重事由，而與被告所為本案犯行無涉，尚無新舊法比較
    之必要，故本案應逕予適用現行刑法第222 條規定，核先敘
    明。㈡
　㈡按大樓式或公寓式住宅之地下室，係附屬於該大樓或公寓，
    為該種住宅居住人生活起居場所之一部分，與住宅之關係密
    不可分，如於夜間侵入該種住宅地下室竊盜，自應依（修正
    前）刑法第321 條第1 項第1 款論罪（參見最高法院82年度
    台上字第5704號判決意旨，另可參照臺灣高等法院100 年度
    上易字第1934號、第2700號等判決意旨）。又按刑法所處罰
    之強制猥褻罪，係指性交以外，基於滿足性慾之主觀犯意，
    以違反被害人意願之方法所為，揆其外觀，依一般社會通念
    ，咸認足以誘起、滿足、發洩人之性慾，而使被害人感到嫌
    惡或恐懼之一切行為而言（最高法院107 年度台上字第1075
    號判決意旨參照）。查本案之案發地點係大樓之地下室，且
    係供大樓住戶停車使用，而該地下室有電梯直接通往被害人
    表姐住處等情，除據證人即被害人甲○證述明確外（見警卷
    第13頁、他字卷第78頁），並有前揭大樓之地下停車場照片
    在卷可參（見本院卷第85至92頁），足見該地下室為大樓住
    戶人車出入通行之用，且與住宅結合，彼此密不可分，自屬
    住宅一部分，而被告未受允准，擅自進入該地下室，當屬侵
    入住宅甚明；又被告向甲○索要貼身內褲並取得之行為，依
    客觀情狀並斟酌我國社會民情一般經驗判斷，顯係足以誘起
    、滿足或發洩性慾之色情行為，並使甲○感到嫌惡，核屬刑
    法上所稱之猥褻行為甚明。是核被告所為，係犯強制猥褻罪
    而有刑法第222 條第1 項第7 款「侵入住宅或有人居住之建
    築物、船艦或隱匿其內犯之」之情形，應論以刑法第224 條
    之1 之侵入住宅強制猥褻罪。被告犯侵入住宅強制猥褻罪，
    本質上原含有侵入住宅之性質，其侵入住宅部分，不另論罪
    ；又被告勒住被害人甲○之脖子且摀住被害人甲○口鼻等行為
    ，均係強制猥褻行為之一部分，亦不另論妨害自由罪，均併
    此敘明。再者，被告當時雖有取得被害人之內褲，業如前述
    ，惟被告係否認有蒐集被害人內褲的意思，並稱只是要當場
    看而已，沒有帶回家的意思等語（見本院卷第115 、116 頁
    ），卷內復無證據證明被告確有不法所有之意圖，自難以其
    當時有取得被害人甲○內褲之行為，即認其另有涉犯刑法第3
    46條第1 項之恐嚇取財罪嫌，亦予指明。㈢
　㈢按司法院釋字第775 號解釋意旨，係闡釋行為人雖符合刑法
    第47條第1 項累犯規定之要件，法院仍應依個案犯罪情節，
    具體審酌行為人犯罪之一切情狀暨所應負擔之罪責，以裁量
    應否依累犯加重之規定加重其刑。例如原應量處最低法定刑
    ，於其所犯之罪不符合刑法第59條所定酌減其刑要件之情形
    ，若依累犯之規定加重其最低本刑，致行為人被量處超過其
    所犯之罪之法定最低本刑，將使其所承受之刑罰超逾其所應
    負擔之罪責，而違背憲法比例及罪刑相當原則者，法院應裁
    量是否依累犯加重之規定加重其法定最低本刑（最高法院11
    0 年度台上字第2017號判決意旨參照）。經查，被告前⒈因
    違反性騷擾防治法案件，經本院以104 年度審易字第156 號
    判決判處有期徒刑4 月確定；⒉因施用毒品案件，經本院以1
    04 年度審易字第144 號判決判處有期徒刑8 月確定；⒊因施
    用毒品案件，經本院以104 年度易字第155 號判決判處應執
    行有期徒刑1 年2 月確定；⒋因施用毒品案件，經本院以104
     年度易字第175 號判決判處有期徒刑8 月確定；⒌因施用毒
    品案件，經本院以104 年度審易字第1002號判決判處有期徒
    刑6 月確定；上開⒈⒉⒊⒋之罪再經本院以105 年度聲字第599 
    號裁定定其應執行刑為有期徒刑2 年8 月確定，嗣與上開⒌
    所示之罪及另案殘刑7 月3 日入監接續執行，於108年5 月1
     日縮短刑期執行完畢，此有臺灣高等法院被告前案紀錄表1
     份在卷可按，其受有期徒刑執行完畢，於5 年以內故意再
    犯本件有期徒刑以上之罪，為累犯。本院審酌被告前已有前
    揭違反性騷擾防治法之前案紀錄，竟無視法律嚴厲禁制，再
    為罪質相類之侵入住宅強制猥褻犯行，且其於109 年間另有
    違反性騷擾防治法之犯行，經本院判處罪刑確定在案，有前
    揭前案紀錄表附卷可參，可徵其仍未悛悔改正，自不宜量處
    最低法定刑，應依刑法第47條第1 項規定，加重其刑。㈣
　㈣本院以行為人之責任為基礎，審酌被告為滿足一己之私慾，
    見被害人甲○獨自1 人，有機可趁，即侵入地下室強制對被
    害人甲○猥褻，除缺乏對他人性自主權之尊重外，亦對被害
    人甲○身心造成創傷，其所為實有不該，惟考量被告於犯後
    終能坦承犯行，足見其非無悔意，兼衡其犯罪之動機、目的
    、手段、素行、自陳國中畢業之智識程度、未婚、無親屬需
    撫養，入監前為水泥工、薪資每日新臺幣（下同）1千5百元
    、每月約3 、4 萬元之家庭、生活及經濟狀況等一切情狀（
    見本院卷第118 頁），量處如主文所示之刑。
三、沒收部分：
　　扣案之衣服、褲子各1 件（見警卷第33頁），雖為被告為本
    案犯行所穿著之衣物，惟觀其樣式並非特別，復無證據顯示
    上開衣物係被告特別為遂行本件犯行所穿，堪認應僅係平常
    穿著，尚難認係被告供本案犯罪或預備之物，爰不予宣告沒
    收，附此敘明。
據上論斷，應依刑事訴訟法第299 條第1 項前段，刑法第224 條
之1 、第222 條第1 項第7 款、第47條第1 項，判決如主文。
本案經檢察官李忠勳提起公訴，由檢察官潘國威到庭執行職務。
中    華    民    國   111    年    2     月    18    日
                  刑事第一庭  審判長法  官  王以齊
                                    法  官  粘凱庭
                                    法  官  楊宗翰
以上正本證明與原本無異。　　　　　　　　　　　　　　　　如不服本判決應於收受判決後20日內向本院提出上訴書狀，並應
敘述具體理由；其未敘述上訴理由者，應於上訴期間屆滿後20日
內向本院補提理由書（均須按他造當事人之人數附繕本）「切勿
逕送上級法院」。
中    華    民    國   111    年     2    月    18    日
                                    書記官  李家維
附錄本案論罪科刑法條全文：
中華民國刑法第222條
犯前條之罪而有下列情形之一者，處7 年以上有期徒刑：
一、二人以上共同犯之。
二、對未滿十四歲之男女犯之。
三、對精神、身體障礙或其他心智缺陷之人犯之。
四、以藥劑犯之。
五、對被害人施以凌虐。
六、利用駕駛供公眾或不特定人運輸之交通工具之機會犯之。
七、侵入住宅或有人居住之建築物、船艦或隱匿其內犯之。
八、攜帶兇器犯之。
九、對被害人為照相、錄音、錄影或散布、播送該影像、聲音、
    電磁紀錄。
前項之未遂犯罰之。
中華民國刑法第224條之1
犯前條之罪而有第222 條第1 項各款情形之一者，處3 年以上10
年以下有期徒刑。